【裁判字號】    97,裁,3768
【裁判日期】    970724
【裁判案由】    發明專利舉發
【裁判全文】
最  高  行  政  法  院  裁  定
                                      97年度裁字第3768號
上  訴  人  優鋼機械股份有限公司
代  表  人  甲○○
訴訟代理人  楊承彬 律師
被 上訴 人  經濟部智慧財產局
代  表  人  王美花
參  加  人  乙○○
上列當事人間發明專利舉發事件，上訴人對於中華民國97年4月
17日臺北高等行政法院96年度訴字第3684號判決，提起上訴，本
院裁定如下：
    主  文
上訴駁回。
上訴審訴訟費用由上訴人負擔。
    理  由
一、按對於高等行政法院判決之上訴，非以其違背法令為理由，
    不得為之，行政訴訟法第242條定有明文。依同法第243條第
    1項規定，判決不適用法規或適用不當者，為違背法令；而
    判決有同條第2項所列各款情形之一者，為當然違背法令。
    是當事人對於高等行政法院判決上訴，如依行政訴訟法第24
    3條第1項規定，以高等行政法院判決有不適用法規或適用不
    當為理由時，其上訴狀或理由書應有具體之指摘，並揭示該
    法規之條項或其內容；若係成文法以外之法則，應揭示該法
    則之旨趣；倘為司法院解釋或本院之判例，則應揭示該判解
    之字號或其內容。如以行政訴訟法第243條第2項所列各款情
    形為理由時，其上訴狀或理由書，應揭示合於該條項各款之
    事實。上訴狀或理由書如未依此項方法表明，或其所表明者
    與上開法條規定不合時，即難認為已對高等行政法院判決之
    違背法令有具體之指摘，其上訴自難認為合法。
二、本件上訴人對於高等行政法院判決上訴，係以：是否達到發
    明程度之判斷標準，不在於其是否為先前技術之結合，乃在
    於其選擇及結合先前技術之難易程度，暨其所增進之功效大
    小。即如上訴人一再強調者，系爭專利需結合三項，甚至是
    四項以上之先前技術，方可完成，又其中先前技術之資訊來
    源，分別來自於臺灣及美國，顯然已非「當然」為所屬技術
    領域中具有通常知識者依申請前之先前技術所能輕易完成者
    ，原判決所為之認定為判決不備理由之違法。又原判決未詳
    查系爭專利說明書所載內容，又未具體指出系爭專利係根據
    證據六專利說明書之何段內容，實有判決不備理由及理由矛
    盾之違法等語，為其理由。本院按原判決認參加人所提出證
    據三、四及六確可證明系爭案申請專利範圍第1項圓齒、圓
    弧曲面及微弧凸部、刻度尺等構造，乃所屬技術領域中具有
    通常知識者結合證據三、四及六可輕易完成者，不具進步性
    。而系爭案申請專利範圍第2至4項亦為所屬技術領域中具有
    通常知識者結合證據二、三、四及六之技術可輕易完成者，
    亦不具進步性，以及上訴人所主張如何不足採等事項已詳予
    以論述，原判決所適用之法規與該案應適用之現行法規並無
    違背，與解釋判例，亦無牴觸，並無所謂原判決有違背法令
    之情形；又證據之取捨與當事人所希冀者不同，致其事實之
    認定亦異於該當事人之主張者，不得謂為原判決有違背法令
    之情形。上訴人雖以原判決有違背法令為由，惟核其上訴狀
    內容，係就原審取捨證據、認定事實之職權行使，指摘其為
    不當，並就原審已論斷者，泛言未論斷，或就原審所為論斷
    ，泛言其論斷矛盾，而非具體說明其有何不適用法規或適用
    不當之情形，並揭示該法規或條項或其內容，及合於有行政
    訴訟法第243條第2項所列各款之事實，難認對原判決之如何
    違背法令已有具體之指摘。依首開規定及說明，應認其上訴
    為不合法。
三、據上論結，本件上訴為不合法。依行政訴訟法第249條第1項
    前段、第104條、民事訴訟法第95條、第78條，裁定如主文
    。
中    華    民    國    97    年    7     月    24    日
                    最高行政法院第五庭
                        審判長法官  劉  鑫  楨
                              法官  王  德  麟
                              法官  黃  淑  玲
                              法官  劉  介  中
                              法官  吳  慧  娟
以  上  正  本  證  明  與  原  本  無  異
中    華    民    國    97    年    7     月    24    日
                              書記官  王  史  民


司法院資訊處製作；財團法人民間司法改革基金會備份。
